【裁判字號】    89,婚,690
【裁判日期】    890824
【裁判案由】    離婚
【裁判全文】
臺灣板橋地方法院民事判決  八十九年度婚字第六九○號
    原      告  乙○○
    被      告  甲○○
右當事人間請求離婚事件，本院判決如左：
    主    文
准原告與被告離婚。
訴訟費用由被告負擔。
    事    實
甲、原告方面：
    一、聲明：求為判決如主文所示。
    二、陳述：緣原告與被告於民國六十八年三月十八日結婚，婚後育有二子，生活
        初尚和睦，原告並開設美容院以分擔家計。詎被告自八十八年七月間起，性
        情丕變，偶因細故即毆打原告成傷，甚而限制原告之行動自由，原告不堪其
        苦，曾於同年九月間向鈞院聲請核發保護令，嗣因被告保證不會再惡言相向
        及有任何暴力行為，原告始撤回該聲請，再給被告一個機會。惟被告事後依
        然故我，只要稍有不順其意，即藉故毆打原告成傷，還強拉原告至台北縣福
        和橋畔談判，八十九年六月二十一日凌晨，原告因下班後稍晚回家，被告即
        不問青紅皂白，動手毆打原告，甚而撕毀原告身上之衣服，並摔毀原告所有
        之行動電話，令原告恐懼莫名，被告一再對原告施以身體、精神上之虐待行
        為，原告已不堪忍受，爰依民法第一千零五十二條第一項第三款之規定，請
        求判決離婚。
    三、證據：提出戶籍謄本、診斷證明書、調解筆錄及被告毀損之衣服、行動電話
        為證。
乙、被告方面：
    一、聲明：求為判決駁回原告之訴。
    二、陳述：被告對原告主張有對其毆打之事實自認真正。惟被告係因原告經常很
        晚回家，又未料理家務，一時生氣才動手，並非故意毆打，希望原告能原諒
        被告，讓小孩有一個完整之家庭。
丙、本院依職權訊問證人即兩造之子江卓霖。
    理      由
一、查原告主張兩造間夫妻關係現仍存續中，並育有二子，詎被告自八十八年七月間
    起，即經常因細故毆打原告成傷，並強拉原告至台北縣福和橋頭談判，原告曾於
    同年九月間聲請保護令在案，嗣因被告保證不再犯，始撤回該聲請，惟被告依然
    故我，稍有不順心，即出拳毆打原告成傷，甚而撕毀原告身上之衣物及行動電話
    等情，業據提出戶籍謄本、診斷證明書、調解筆錄及被告毀損之衣服、行動電話
    為證，核與證人即兩造之子江卓霖證述目睹兩造發生爭吵及被告毆打原告等情相
    符，並為被告自認真正，自堪信為真實。
二、按夫妻之一方受他方不堪同居之虐待者，得向法院請求離婚，民法第一千零五十
    二條第一項第三款定有明文。所謂不堪同居虐待，係指與以身體上或精神上不可
    忍受之痛苦，致無法繼續同居者而言（最高法院二十三年上字第六七八號判例意
    旨參看）。又慣行毆打，即為不堪同居之虐待，足以構成離婚之原因，亦經高法
    院著有二十年上字第三七一號判例可資參照。次按，婚姻係以夫妻之共同生活為
    目的，夫妻應以誠摯相愛為基礎，相互尊重、忍讓與諒解，且應互相協力保持其
    共同生活之圓滿、安全及幸福，因而夫妻應互相尊重以增進情感之和諧，防止家
    庭暴力之發生，此為維繫婚姻所必要。故夫妻一方之行為，凡有礙於他方配偶之
    人格尊嚴與人身安全（含肉體與精神上之痛苦），致夫妻無法繼續共同生活者，
    均應認符合民法第一千零五十二條第一項第三款規定「受他方不堪同居之虐待」
    。經查，兩造結婚多年，並育有二子，被告縱認原告近來經常夜歸，已影響家庭
    生活，理應詳問端由或好言規勸，不應動輒毆打原告成傷，且不顧原告之尊嚴，
    強拉其至福和橋畔談判，甚而撕毀原告之衣物，使其陷於惶惶不安之中，致原告
    身體、精神上均遭受莫大之痛苦，而原告生活在此婚姻暴力及安全憂慮之陰影下
    ，實已逾越夫妻間通常所能忍受的程度，已深深動搖維繫婚姻關係存續之誠摯基
    礎，對原告而言，實足構成不堪同居之痛苦。故揆諸首揭說明，原告依據民法第
    一千零五十二條第一項第三款不堪同居之虐待，起訴請求離婚，依法洵屬有據，
    應予准許。
三、結論︰原告之訴為有理由、並依民事訴訟法第七十八條，判決如主文。
中      華      民      國    八十九    年      八      月    二十四    日
                                  臺灣板橋地方法院家事法庭
~B法      官  蕭惠芳
右為正本係照原本作成。
如對本判決上訴，須於判決送達後廿日內向本院提出上訴狀。
中      華      民      國    八十九    年      八      月    二十四    日
~B法院書記官  游惠美


司法院資訊處製作；財團法人民間司法改革基金會備份。
